---
title: "TP2 Parte1"
author: "Ignacio Pardo"
date: "`r Sys.Date()`"
output: pdf_document
---

1\. Implemente funciones `est1` y `est2` que tengan por argumento un conjunto de datos
$(x_1, . . . , x_n)$ y devuelva el valor de la estimación $\hat\theta_n(x_1, . . . , x_n)$ y $\tilde\theta_n(x_1, . . . , x_n)$, para
los estimadores definidos en (1), respectivamente.

```{r}

est1 <- function (q) {
  2 * mean(q)
}


est2 <- function (q) {
  max(q)
}

```

```{r}
vals = runif(100, 0, 10)
hist(vals, breaks = 100)
```

```{r}
est1(vals)
est2(vals)
```

a) Calcule el valor de los estimadores `est1` y `est2` en los datos

```{r}
vals_2 = c(1.17, 1.75, 0.28, 2.56, 2.36, 0.36, 1.82, 0.24, 1.17, 1.86)
hist(vals_2, breaks = 10)
```

```{r}
est1(vals_2)
est2(vals_2)
```

b) Calcule el valor de los estimadores `est1` y `est2` en los datos

```{r}
vals_3 = c(0.66, 0.07, 0.62, 0.65, 1.33, 0.40, 1.17, 1.11, 2.01, 2.98)
hist(vals_3, breaks = 10)
```

```{r}
est1(vals_3)
est2(vals_3)
```

2\. Realice un histograma para estimar la distribución de $\hat\theta_n$ para $n = 5$ en base a
`Nrep = 10000` replicaciones. Repita para $n = 30$ y $n = 50$

a) Grafique los tres histogramas juntos, uno debajo del otro.
b) ¿Qué puede decir de la distribución de $\hat\theta_n$ a medida que $n$ aumenta?
c) Para cada n, ¿diría que es aproximadamente normal?

3\. Repita el ítem 2 para $\tilde\theta_n$

```{r}
Nrep = 1000
n5 = 5
n30 = 30
n50 = 50
t = 3

n5_est1 = replicate(Nrep, est1(runif(n5, 0, t)))
n5_est2 = replicate(Nrep, est2(runif(n5, 0, t)))

n30_est1 = replicate(Nrep, est1(runif(n30, 0, t)))
n30_est2 = replicate(Nrep, est2(runif(n30, 0, t)))

n50_est1 = replicate(Nrep, est1(runif(n50, 0, t)))
n50_est2 = replicate(Nrep, est2(runif(n50, 0, t)))
```

4\. Grafique los 6 histogramas (los tres de $\hat\theta_n$ ás los tres de $\tilde\theta_n$) juntos dispuestos en
2 filas y 3 columnas, una columna por cada n y una fila por cada estimador. Para
cada n, ¿qué estimador elegiría? ¿por qué?

```{r}
par(mfrow=c(3, 2))

hist(n5_est1, probability = TRUE, col="darkmagenta")
curve(dnorm(x, 3, sd(n5_est1)), add = TRUE, lwd=2, col="magenta")

hist(n5_est2, probability = TRUE, col="darkmagenta")
lines(density(n5_est2), col="magenta", lwd=2)

hist(n30_est1, probability = TRUE, col="darkmagenta")
curve(dnorm(x, 3, sd(n30_est1)), add = TRUE, lwd=2, col="magenta")

hist(n30_est2, probability = TRUE, col="darkmagenta")
lines(density(n30_est2), col="magenta", lwd=2)

hist(n50_est1, probability = TRUE, col="darkmagenta")
curve(dnorm(x, 3, sd(n50_est1)), add = TRUE, lwd=2, col="magenta")

hist(n50_est2, probability = TRUE, col="darkmagenta")
lines(density(n50_est2), col="magenta", lwd=2)

par(mfrow=c(1, 1))
```
